# 应付债券利息计入哪个科目？

提问人：ygdkbhzms 时间：2020-02-09 14:42:13
请教陈版@chenyiwei ，财会 2019 年 6 号：应付利息仅反映相关金融工具已到期应支付但于资产负债表日尚未支付的利息。基于实际利率法计提的金融工具的利息应包含在相应金融工具的账面余额中。
应付债券计提的利息在资产负债表日不需要支付，是否不再计入应付利息科目，而计入应付债券-利息调整科目？

回答人：chenyiwei
一般建议在“应付债券——应计利息”明细科目中核算。应计利息不同于作为折价或溢价的“利息调整”。